臺灣高雄地方法院刑事判決　　　　　　　　　　　　九十一年度易字第一九四五號
　　公　訴　人　臺灣高雄地方法院檢察署檢察官
　　被　　　告　丙○○
　　　　　　　　戊○○
右列被告等因傷害案件，經檢察官提起公訴（九十一年度偵字第七一六九號），本院
判決如左：
    主  文
丙○○、戊○○共同傷害人之身體，各處拘役貳拾日，如易科罰金，均以佰元折算
壹日。
    事  實
一、戊○○、丙○○係父子關係，於民國九十一年三月四日凌晨二時許，在高雄縣前
    鎮區○○路三三九巷二十六號甲○○住處附近，因甲○○不滿鄰居戊○○妻子丁○○○為其與許忠興出庭作證乙事，而大聲喧嘩出口責罵丁○○○，戊○○聽聞
    後，出面與甲○○發生口角爭執，即基於傷害人身體之故意，徒手毆打甲○○左
    前額，進而推倒甲○○，丙○○旋亦趕至，與戊○○基於傷害人身體之犯意聯絡
    ，共同與甲○○發生拉扯，甲○○因此受有左前額一點四公分撕裂傷、右手肘一
    點二公分撕裂傷之傷害。
二、案經甲○○訴由高雄市政府警察局前鎮分局移送臺灣高雄地方法院檢察署檢察官
    偵查起訴。
    理  由
一、訊據被告戊○○固坦承於前揭時、地為告訴人於深夜因至法院做證一事辱罵其妻
    丁○○○，與告訴人發生口角爭執，有推倒、拉扯告訴人等情，被告丙○○固坦
    承到現場時被告戊○○有與告訴人拉扯等情，惟均矢口否認有故意傷害犯行，被
    告戊○○辯稱：告訴人常騎車跌倒受傷，當天告訴人自己去夜市鬧場被人打傷云
    云，被告丙○○辯稱：警員到巷口才出門，沒有出手毆打告訴人云云。惟查，右
    揭事實，業據告訴人於偵訊中指訴：因之前我罵丁○○○為何要做偽證，我在外
    面大吼大叫，戊○○就先來打我左前額，接著丙○○亦出來打我等語明確，，並
    提出祥瑞醫院診斷證明書一紙為證，且經本院向該院函調之告訴人於九十年三月
    四日凌晨二時二十六分就診之紀錄病歷表一份，而該病歷表中記載之內容與前開
    診斷證明書記載內容相符，足認告訴人確於九十年三月四日受有前開傷害。又被
  告丙○○於本院審理時亦供承：下樓後告訴人還有在跟我父親拉扯等語，參酌本
    件既係因告訴人辱罵被告丙○○母親丁○○○，被告丙○○始出面，衡情豈有任
    憑其父即被告戊○○告訴人發生爭執拉扯，被告丙○○卻僅站在一旁觀看之理，
    至警員到場時，被告二人、告訴人及其餘鄰居十幾人皆已在場，告訴人額頭流血
    ，被告戊○○也有受傷，告訴人說被告二人打他等情，業據證人即到場處理之警
    員乙○○與偵查中及本院審理時結證甚詳，證人丁○○○、陳秀萍雖分別證述：
    未見拉扯、被告丙○○後來才下樓等語，惟與前述告訴人指訴、證人乙○○之證
    詞即有未合，參以證人丁○○○、陳秀萍均係被告戊○○、丙○○之近親，渠等
    證言難免偏頗，是應以證人乙○○之證言較可採信，被告二人前開辯解，為圖卸
    刑責之詞，不足採信。從而本件事證已明，被告二人犯行洵堪認定。
二、核被告戊○○、丙○○所為，均係犯刑法第二百七十七條第一項之傷害罪。被告
    二人間，有犯意聯絡及行為分擔，為共同正犯。爰審酌告訴人於夜間在巷道間辱
    罵丁○○○，擾人安寧，固有不是之處，惟被告二人就此問題，不思循正當途徑
    解決，卻以暴力為之，致告訴人受有左前額一點四公分撕裂傷、右手肘一點二公
    分撕裂傷之傷害，亦有與法有違之錯誤，惟念及渠等尚無前科記錄，此有卷附臺
    灣高等法院被告全國前案紀錄表、臺灣高雄地方法院檢察署刑案資料查註紀錄表
    可稽，及犯罪之動機係為戊○○之妻即丙○○之母丁○○○為告訴人辱罵，手段
    尚輕等一切情狀，分別量處如主文所示之刑，並均諭知易科罰金之折算標準。
據上論斷，應依刑事訴訟法第二百九十九條第一項前段，刑法第二十八條、第二百七
十七條第一項、第四十一條第一項，罰金罰鍰提高標準條例第一條前段、第二條，判
決如主文。
中      華      民      國    九十一    年      八      月      一      日
                                    臺灣高雄地方法院刑事第一庭
                                              法  官    郭貞秀
右正本證明與原本無異。
如不服本判決，應於判決送達後十日內，向本院提出上訴狀。
                                              書記官    黃意雯
中    華    民    國      九十一      年      八       月      五       日
